# 同一控制下收购孙公司，净资产为负数，如何作价及会计处理

提问人：ly680418 时间：2011-09-26 17:40:38
陈版你好：同一控制下收购孙公司，净资产为负数，如何作价及会计处理?作价为 0 否合适，公司如何会计处理，如为 0 ，公司投资就是 0 ，请陈版速回。

回答人：chenyiwei
什么叫做“同一控制下收购孙公司”？是否向子公司收购孙公司股权，将孙公司提升为子公司？如果是，相应的长期股权投资应按照所支付的对价计量，不能按照孙公司的净资产帐面价值份额计量。即使其已经资不抵债，也不能按零或者负数净资产份额计量长期股权投资。

提问人：rongjr 时间：2011-09-27 15:22:06
但在准则讲解 2010 版本P311页讲到：“通常情况下，同一控制下的企业合并是指发生在同一企业集团内部企业之间的合并”。“向子公司收购孙公司股权，将孙公司提升为子公司”这类情况应该也属于“发生在同一企业集团内部企业之间的合并”吧？

回答人：chenyiwei
关于企业合并的界定以及如何正确理解讲解中的这句话，本版面上已有多次讨论，建议您先搜索一下本版面上之前的讨论。